# 土地保证金

提问人：大葱拌牛肉 时间：2017-04-03 16:18:00
公司自建项目，公司向国土局缴纳的土地保证金应该放在其他应收款核算还是在建工程核算？现流表中放在购建固定资产支付的现金还是支付的其他与经营活动或者其他的明细？

回答人：chenyiwei
该保证金日后能否收回？还是转为土地价款？如果预计能收回，则收回时间预计多久？

提问人：大葱拌牛肉 时间：2017-04-03 19:26:15
是直接转为土地款的

回答人：chenyiwei
直接转为土地款的，付出时如果预计很可能竞得该土地，则作为其他非流动资产，现金流量表中作为支付的其他与投资活动有关的现金。